臺灣新北地方法院民事裁定　　　　　　 110年度補字第1774號
原　　　告　台新國際商業銀行股份有限公司

法定代理人　尚瑞強　


被　　　告　蘇碧薇　

　　　　　　楊○○　
上列當事人間請求代位分割遺產事件，本院裁定如下：
    主  文
原告應於本裁定送達後10日內，具狀補正其他被告即公同共有人
之年籍及地址，並繳納裁判費新臺幣2,760 元，逾期未補正，即
駁回其訴。
    理  由
一、按因財產權而起訴，應繳納裁判費，此為法定必備之程式，
    民事訴訟法第77條之13定有明文。如起訴不合此等程式，法
    院應定期命其補正，逾期未補正，應以裁定駁回之，民事訴
    訟法第249 條第1 項第6 款亦有明定。又核定訴訟標的之價
    額，以起訴時之交易價額為準；無交易價額者，以原告就訴
    訟標的所有之利益為準，民事訴訟法第77條之1 第2 項亦有
    規定。再按當事人書狀，應記載當事人姓名及住所或居所，
    民事訴訟法第116 條第1 項第1 款前段所有規定。次按原告
    之訴有起訴不合程式或不備其他要件之情形者，依其情形可
    以補正，經審判長定期間命其補正而不補正者，法院應以裁
    定駁回之，民事訴訟法第249 條第1 項第6 款亦有明文。
二、上列當事人間請求代位分割遺產事件，原告起訴未據繳納裁
    判費。又按代位請求分割遺產，係就遺產之全部為一體之分
    割，其訴訟標的價額應依全部遺產於起訴時之交易價額，按
    原告代位之債務人所占應繼分比例定之。而代位權僅為債權
    人對於債務人與第三債務人間之權利義務關係，非構成訴訟
    標的之事項（最高法院102 年度台抗字第277 號、93年度台
    抗字第696 號裁定意旨參照）。查原告起訴主張其為被代位
    人即被告蘇碧薇之債權人，聲明請求就被告所公同共有坐落
    新北市○○區○○段000 地號土地（權利範圍：全部，下稱
    系爭土地）分割為分別共有，而被告蘇碧薇之應繼分比例為
    53分之1 ，是本件訴訟標的價額應以被告蘇碧薇因分割所受
    利益之客觀價額為準。經本院依職權查詢，系爭土地110 年
    度公告土地現值為新臺幣（下同）122,000 元/ ㎡，準此，
    本件訴訟標的價額核定為252,747 元【計算式：總面積109.
    8 平方公尺×土地公告現值122,000 元×被告蘇碧薇之應繼
    分1/53＝252,747 元，元以下四捨五入】，應徵收第一審裁
    判費2,760 元。茲依民事訴訟法第249 條第1 項但書之規定
    ，限原告於收受本裁定送達5 日內補繳，逾期不繳，即駁回
    其訴，特此裁定。
三、原告併應於上開10日期限內，補正提出下列訴訟資料：
    其他公同共有人即被告之最新戶籍謄本（記事欄請勿省略）
    ，並據此補正其等姓名住居所地址（可持本裁定向戶政、地
    政機關查詢）。
中    華    民    國   110    年    12    月    7     日
                  民事第七庭    法  官  謝宜雯
以上正本證明與原本無異
如不服本裁定關於訴訟標的價額之核定，得於收受裁定正本後10
日內向本院提出抗告狀，並繳納抗告裁判費新臺幣1,000 元整。
中    華    民    國   110    年    12    月    7     日
                                書記官  劉德玉